# 投资性主体合并报表问题

提问人：fiaweb 时间：2016-1-16 14:18:15
按照会计准则，投资性主体除了合并为其提供服务的子公司报表外，其他的子公司不合并。有这样一种情况，比如母公司目前是投资性主体a（pe投资公司），旗下有b、c、d三个同为投资性的全资公司，也即abcd四个公司都对外做pe投资业务，按准则字面理解来看，因为bcd貌似也没有为a提供什么服务，合并报表时a似乎不用合并bcd，但我感觉实操上也有点不妥，总觉得合并报表少了很大一块。
是不是也能理解bcd是在为a提供对外投资服务，然后把三个全资子公司都纳入合并范围？

回答人：chenyiwei
参考IFRS 10示例中的“例4”（见附件第 4 ～ 5 页，第IE12～IE15段），可以认可此处的A、B、C、D均属于准则所定义的“投资性主体”，据此认可A不合并B、C、D，而将其对B、C、D的投资按公允价值计量且其变动计入当期损益。
IFRS 10-illustrative examples.pdf
(58.36 KB, 下载次数: 459)
2016-1-16 23:18 上传

提问人：zengfengxia 时间：2016-07-08 16:08:38
陈版， 4 楼的问题应该如何理解才对？ 国内翻译的IFRS10 85E段落里面有一句话“如果提供投资相关服务或活动的子公司本身就投资性主体，该投资性主体应当按照第 31 段的要求以公允价值计量其变动计入损益”， 准则前言部分也提到“明确了合并报表的豁免处理继续适用于本身也是母公司的投资性主体子公司，甚至当此类公司被更高层次的投资性主体母公司以公允价值计量变动计入当期损益后其子公司仍享受合并报表的豁免处理” 综合起来，投资性主体的子公司也是投资性主体的情况下其整体作为一项以公允价值计量的金融资产反映在母公司报表中？ 这样理解对吗？

回答人：chenyiwei
从字面意思看初步认为似乎是合理的，但还需要进一步研究核实。